【裁判字號】    94,易,510
【裁判日期】    950119
【裁判案由】    竊盜
【裁判全文】
臺灣基隆地方法院刑事判決               94年度易字第510號
公  訴  人  臺灣基隆地方法院檢察署檢察官
被      告  戊○○
上列被告因竊盜案件，經檢察官提起公訴（94年度偵字第4111號
）本院判決如下︰
    主  文
戊○○連續結夥三人以上竊盜，處有期徒刑壹年。並應於刑之執
行前，令入勞動場所強制工作參年。
    事  實
一、戊○○前因違反毒品危害防制條例案件，經本院於民國92年
    12月31日以92年度訴字第422號判處有期徒刑1年1月，於93
    年3月8日確定，甫於94年8月24日假釋出獄，詎其不知悔改
    ，與朱振宏、陳永忠（朱振宏、陳永忠2人所涉竊盜犯行，
    目前由司法警察單位積極追緝中）係朋友關係，竟共同意圖
    為自己不法所有之概括犯意，於附表所示之時間、地點、方
    式，竊取附表所示之物。得手後，以附表所示方式銷贓，得
    款扣除租車花費外，由3人朋分花用，戊○○並有竊盜之犯
    罪習慣。嗣因附表編號5之竊盜得手後，戊○○與陳永忠再
    次前往同處所銷贓時，經警當場查獲並逮捕戊○○（陳永忠
    逃逸），始知悉上情。
二、案經基隆市警察局第3分局報告臺灣基隆地方法院檢察署檢
    察官偵查起訴。
    理  由
一、訊據被告戊○○雖坦承有竊取如附表所示之財物並加以變賣
    之事實，惟矢口否認有結夥3人竊盜之犯行，辯稱：「附表
    的竊盜案件是我和陳永忠2人一起去做的，但陳永忠並不知
    情，因為我告訴陳永忠鐵管等物都是我的，朱振宏與5件竊
    案都沒有關係。」云云。經查：
  (一)前開犯罪事實，迭據被告於警詢、偵查及本院為羈押之審理
    時均坦承：「由陳永忠、朱振宏2人輪流駕駛9K-3520號小貨
    車至（附表所示）行竊地點後，由我們下手行竊，沒有帶工
    具，都是直接用手拿上車，只有10月15日下午1時許在基隆
    市○○路149號旁倉庫竊取水管接頭這次（附表編號5）是我
    與陳永忠去，其餘4次都是3人一起去行竊。竊盜的東西由我
    們3人拿去資源回收場賣，除了最後1次是我和陳永忠2人去
    賣，賣到的錢平均分配。」等語不諱（見偵卷第9至12、55
    頁、本院94年度聲羈字第126號案卷第11頁）不諱，且經證
    人陳瑞旺即亞洲汽車商行負責人於偵查時證稱：「朱振宏總
    共租過4次車，1次1天，每次租車朱振宏都會提供駕照及身
    分證影本，也有簽立汽車租借約定切結書。朱振宏租車時說
    是從事園藝業。」等語（見偵卷第76、77頁）、證人楊麗花
    即廢鐵回收廠負責人於偵查時證稱：「有看過戊○○、陳永
    忠、朱振宏，他們3人有一起載廢鐵來賣過，也有看過陳永
    忠、戊○○一起載廢鐵來賣過，他們是開小貨車來賣，每賣
    1 次都會過1次磅，廢鐵行情價約1公斤5-7元。陳永忠自稱
    『張志男』，第1次陳永忠和戊○○、朱振宏一起來時，就
    請他們在過磅單上簽名，陳永忠就簽張志男，因為陳永忠每
    次都會來，我有將陳永忠的身分證字號登記下來，陳永忠說
    那是『張志男』的身分證字號。有1次朱振宏本來要寫張志
    男的身分證字號，但寫了很久還寫錯，我就跟他說如果有證
    件，拿出來我抄比較快，結果朱振宏拿出駕照給我抄。」等
    語（見偵卷第78頁），並有汽車借租約定切結書暨汽車借租
    保管條＆切結書各4份、地磅紀錄單5份、證人楊麗花自行抄
    錄之客戶資料1份等在卷可憑，堪認證人陳瑞旺、楊麗花前
    開證言為真，可以採信。果如被告所辯共犯朱振宏、陳永忠
    完全不知情，然共犯朱振宏卻一再租車供被告戊○○、陳永
    忠使用，而非供自己使用，且於銷贓時隨同至回收廠變賣鐵
    管等贓物，並曾欲以假名「張志男」之名義銷贓，如其始終
    對竊盜情節完全不知情，何以會用「張志男」之假名；同理
    ，共犯陳永忠若自始自終都以為搬運之鐵管等物係被告戊○
    ○所有，為何到回收廠變賣時，不是以被告戊○○名義銷贓
    ，卻是由共犯陳永忠以「張志男」之假名進行銷贓，是被告
    前開所辯，除為迴護共犯朱振宏、陳永忠外，亦為卸免其結
    夥3人竊盜之較重刑責，其前開所辯與事實不符，不足採信
    ，自以其於偵查時所言較為可採。
  (二)再查，被告竊取附表所示之鐵管分別重達224公斤至1218公
    斤不一等情，業據被害人甲○○、丁○○、丙○○、己○○
    於偵查時陳述明確，且有贓物認領保管收據1份、地磅紀錄
    單5份在卷可佐，而被告於附表所載犯罪時間確實人在附表
    所示之犯罪地點附近一節，且有戊○○所使用0000000000號
    行動電話申請人資料暨雙向通聯紀錄1份在卷可憑，是被告
    於偵查中自白其與共犯朱振宏、陳永忠3人或其與共犯陳永
    忠2人共同搬運重達數百公斤至上千公斤之鐵管等情，與事
    實相符，可以採信。
  (三)綜上，被告竊取如附表所示鐵管之犯行，事証明確，自應依
    法論科。
二、核被告所為如附表編號1至4所示之犯行，係犯刑法第321條
    第1項第4款之結夥3人以上竊盜罪；其所為如附表編號5所示
    之犯行，係犯刑法第320條第1項之竊盜罪。被告與朱振宏、
    陳永忠就附表編號1至4所示之竊盜犯行間，被告與陳永忠就
    附表編號5所示之竊盜犯行間，均有犯意聯絡及行為分擔，
    均為共同正犯。被告先後5次竊盜犯行，時間緊接，所犯構
    成要件相同，顯係基於概括犯意反覆為之，應依連續犯之規
    定論以一結夥3人以上竊盜罪，並加重其刑。爰審酌被告之
    智識、品行，本案因缺錢花用而而為竊取他人工地鐵管之動
    機，其夥同共犯朱振宏、陳永忠共同犯案且於銷贓時使用假
    名之犯罪手法，藉以使警方查緝工作受阻之目的，其所竊物
    品價值非高，然對於被害人工地工程之進行影響非輕，其犯
    後猶一再卸責等一切情狀，量處如主文所示之刑，以資懲儆
    。
三、被告前因違反毒品危害防制條例案件，經本院於92年12月31
    日以92年度訴字第422號判處有期徒刑1年1月，於93年3月8
    日確定，甫於94年8月24日假釋出獄，詎其於假釋後2個月內
    即犯下5起竊盜案件，足見被告具有竊盜之犯罪習慣，仍不
    思改過遷善，其品性惡劣，僅藉刑之執行實不足以徹底根絕
    惡性爰依據竊盜犯贓物犯保安處分條例第3條第1項第1款之
    規定，諭知於刑之執行前，令入勞動場所強制工作3年。
據上論斷，應依刑事訴訟法第299條第1項前段，刑法第28條、第
56 條、第321條第1項第4款，竊盜犯贓物犯保安處分條例第3條
第1項第1款、第4條、第5條第1項前段，判決如主文。
本案經檢察官乙○○到庭執行職務。
中    華    民    國    95    年    1     月    19    日
                  刑事第三庭審判長法  官    王福康
                                  法  官    齊  潔
                                  法  官    何怡穎
以上正本證明與原本無異。
對於本件判決如有不服，應於收受送達後10日內向本院提出上訴
書狀，上訴於臺灣高等法院，并按他造當事之人數附具繕本。
中    華    民    國    95    年    1    月    19    日
                                  書記官    李繼業
附錄論罪法條
刑法第320條第1項
    意圖為自己或第三人不法之所有，而竊取他人之動產者，為
    竊盜罪，處5年以下有期徒刑、拘役或500元以下罰金。
刑法第321條第1項第4款
    犯竊盜罪而有左列情形之一者，處6月以上、5年以下有期徒
    刑：
    四  結夥三人以上而犯之者。
附表：
┌──┬─────┬──────┬────────────┬────┐
│編號│犯罪時間  │犯罪地點    │犯罪方式                │所犯法條│
├──┼─────┼──────┼────────────┼────┤
│ 1  │94年10月7 │基隆市○○街│由朱振宏駕駛向亞洲汽車商│刑法第  │
│    │日上11時至│84巷129之2號│行租借之車號7601-KL自小 │321條第1│
│    │下午1時左 │前空地      │貨車搭載戊○○、陳永忠，│項第4款 │
│    │右某時    │            │至該處，3人一起徒手竊取 │        │
│    │          │            │板模用鐵管20支（淨重約  │        │
│    │          │            │374公斤）上車，得手後於 │        │
│    │          │            │同日下午4時多，將之運至 │        │
│    │          │            │基隆市○○區○○路47號旁│        │
│    │          │            │從事廢鐵回收之建忠實業公│        │
│    │          │            │司，賣得2180元，所得款項│        │
│    │          │            │扣除租車款後3人朋分花用 │        │
│    │          │            │。                      │        │
├──┼─────┼──────┼────────────┼────┤
│ 2  │94年10月10│基隆市信義區│由朱振宏駕駛車號7601-KL │刑法第  │
│    │日凌晨4時 │教忠街40巷御│自小貨車，搭載戊○○、陳│321條第1│
│    │許        │花園八期工地│永忠至該處，3人一起徒手 │項第4款 │
│    │          │            │竊取板模用鐵管約20支（淨│        │
│    │          │            │重約610公斤）上車，於同 │        │
│    │          │            │日上午9時許將之運至同前 │        │
│    │          │            │廢鐵回收公司，買得3970元│        │
│    │          │            │，所得款項扣除租車款後3 │        │
│    │          │            │人朋分花用。            │        │
├──┼─────┼──────┼────────────┼────┤
│ 3  │94年10月11│台北縣汐止市│由陳永忠駕駛朱振宏所借得│刑法第  │
│    │日下午2時 │大同路、鄉長│車號7500-DL號自小貨車， │321條第1│
│    │許        │路口台鐵汐止│搭載朱振宏、戊○○至該處│項第4款 │
│    │          │鐵路高架化工│，由朱振宏、戊○○徒手竊│        │
│    │          │程工地      │取施工圍籬鐵片5片（淨重 │        │
│    │          │            │約224公斤），得手後，於 │        │
│    │          │            │同日下午4時50分許，將之 │        │
│    │          │            │載往同前廢鐵回收廠，賣得│        │
│    │          │            │1230元，扣除租車款後由3 │        │
│    │          │            │人朋分花用。            │        │
├──┼─────┼──────┼────────────┼────┤
│ 4  │94年10月12│基隆市信義區│由陳永忠或朱振宏駕駛朱振│刑法第  │
│    │日凌晨4時 │教忠街40巷御│宏借得之車號7500-DL自小 │321條第1│
│    │許        │花園八期工地│貨車搭載戊○○至該處，3 │項第4款 │
│    │          │            │人一起徒手竊取板模用鐵管│        │
│    │          │            │30支（淨重約1218公斤），│        │
│    │          │            │得手後，於同日上午7時許 │        │
│    │          │            │將之載往同前廢鐵回收廠，│        │
│    │          │            │賣得7310元，扣除租車款後│        │
│    │          │            │由3人朋分花用。         │        │
├──┼─────┼──────┼────────────┼────┤
│ 5  │94年10月15│基隆市○○路│由陳永忠駕駛朱振宏所借得│刑法第  │
│    │日下午1時 │149號旁空地 │車號9K-3520號自小客車搭 │320條第1│
│    │許        │            │載戊○○至該處，2人一同 │項      │
│    │          │            │徒手竊取鐵管21支（淨重約│        │
│    │          │            │610公斤），得手後，於同 │        │
│    │          │            │日下午4時多運往同前廢鐵 │        │
│    │          │            │回收廠，但剛過磅完尚未得│        │
│    │          │            │款，即經警到場查獲。    │        │
└──┴─────┴──────┴────────────┴────┘


司法院資訊處製作；財團法人民間司法改革基金會備份。
